臺灣高等法院臺中分院刑事裁定　
110年度聲字第1685號
聲  請  人  臺灣高等檢察署臺中檢察分署檢察官     
受  刑  人  黃稚皓
上列聲請人因受刑人數罪併罰有二裁判以上，聲請定其應執行之
刑（聲請案號：110年度執聲字第804號），本院裁定如下：
    主  文
黃稚皓因犯如附表所示各罪所處之刑，應執行有期徒刑貳年玖月
，如易科罰金，以新臺幣壹仟元折算壹日。 
    理  由
一、聲請意旨略以：受刑人黃稚皓（下稱受刑人）因偽造文書等
    數罪，先後經判決確定如附表，應依刑法第53條、第51條第
    5款規定，定其應執行之刑，及依刑法第41條第1項、第8項
    規定，諭知易科罰金之折算標準，爰依刑事訴訟法第477條
    第1項聲請裁定等語。
二、按裁判確定前犯數罪者，併合處罰之；數罪併罰有二裁判以
    上者，應依刑法第51條之規定定其應執行之刑；宣告多數有
    期徒刑者，於各刑中之最長期以上，各刑合併之刑期以下，
    定其刑期，但不得逾30年。刑法第50條、第53條、第51條第
    5款分別定有明文。
三、經查，受刑人因偽造文書等數罪，經臺灣臺中地方法院及本
    院分別判處如附表所示之刑（均得易科罰金，亦得易服社會
    勞動），均確定在案，有各該刑事判決書及臺灣高等法院被
    告前案紀錄表在卷可稽。茲檢察官聲請定其應執行之刑，本
    院審核認聲請為正當，應定其應執行之刑，並諭知易科罰金
    之折算標準。爰審酌受刑人所犯如附表所示各罪之犯罪態樣
    、時間間隔、侵犯法益，並考量各該罪合併後之不法內涵、
    罪責原則及合併刑罰所生之效果，暨受刑人所犯如附表所示
    各罪之刑期總合、以及附表編號1至11所示之罪曾經本院以1
    10年度聲字第1028號裁定定應執行刑有期徒刑2年6月，附表
    編號12至13所示之罪曾經臺灣臺中地方法院以109年度訴字
    第1843號判決定應執行刑有期徒刑5月，並經本院以110年度
    上訴字第109號判決上訴駁回確定等一切情狀後，定其應執
    行如主文所示之刑及諭知易科罰金之折算標準。
四、據上論斷，爰依刑事訴訟法第477條第1項、刑法第53條、第
    51條第5款、第41條第1項前段、第8項，裁定如主文。 
中　　華　　民　　國　　110 　年　　6 　　月　　30　　日
           　刑事第二庭      審判長法　官  何志通
 　　　　　      　　　　　　　    法　官  石馨文       
                                    
 　　　　　　　　      　　　　　  法　官  許月馨
以上正本證明與原本無異。
如不服本裁定，應於收受送達後五日內向本院提出抗告書狀（須
附繕本）。
 　　　　　　　　　　　       　　 書記官  林育德  
　　　　　　　　　　　　　　　　　 
中　　華　　民　　國　　110 　年　　6 　　月　　30　　日




附表：受刑人黃稚皓定應執行刑案件一覽表　　
編          號  1 2 3 罪　　　　　名  偽造文書 詐欺 偽造文書 宣　　告　　刑  有期徒刑3月     （共4罪） 有期徒刑2月     （共3罪） 有期徒刑3月     （共3罪） 犯　罪　日　期   107年3月24日  107年6月15日  107年6月21日  107年9月14日  108年1月9日  107年10月9日  107年11月8日   107年1月2日  107年3月24日  107年6月8日  偵查(自訴)機關  年　度　案　號  臺中地檢108年度偵字第16958號等   臺中地檢108年度偵字第16958號等   臺中地檢108年度偵字第32720號等   最　後 事實審 法　　院 臺中地院 臺中地院 臺中地院  案　　號 108年度訴字    第1704號等 108年度訴字    第1704號等 109年度訴字    第456號  判決日期 109年1月6日 109年1月6日 109年4月30日 確　定 判　決 法　　院 臺中地院 臺中地院 臺中地院  案　　號 108年度訴字    第1704號等 108年度訴字    第1704號等 109年度訴字    第456號  判    決 確定日期 109年5月6日  109年5月6日  109年6月2日  是 否 為 得 科 罰 金 之 案 件   得易科、      得社勞  得易科、      得社勞  得易科、      得社勞 備           註   （附表編號1至11經定應執行有期徒刑2年6月）   
　
編          號  4 5 6 罪　　　　　名  詐欺 毒品危害防制條例  毒品危害防制條例  宣　　告　　刑  有期徒刑2月 有期徒刑6月 有期徒刑2月 犯　罪　日　期  107年7月20日 106年7月23日 106年7月23日 偵查(自訴)機關  年　度　案　號  臺中地檢108年度偵字第32720號等   臺中地檢109年度撤緩毒偵字第5號   臺中地檢109年度撤緩毒偵字第5號   最　後 事實審 法　　院 臺中地院 臺中地院 臺中地院  案　　號 109年度訴字    第456號 109年度訴字    第346號 109年度訴字    第346號  判決日期 109年4月30日 109年4月30日 109年4月30日 確　定 判　決 法　　院 臺中地院 臺中地院 臺中地院  案　　號 109年度訴字    第456號 109年度訴字    第346號 109年度訴字    第346號  判    決 確定日期 109年6月2日 109年6月15日 109年6月15日 是 否 為 得 科 罰 金 之 案 件   得易科、      得社勞  得易科、      得社勞  得易科、      得社勞 備           註   （附表編號1至11經定應執行有期徒刑2年6月）   
　
編          號  7 8 9 罪　　　　　名  偽造文書 詐欺 偽造文書 宣　　告　　刑  有期徒刑2月 有期徒刑2月 有期徒刑4月 犯　罪　日　期  107年4月2日 107年6月7日 106年11月1日   106年11月3日 偵查(自訴)機關  年　度　案　號  臺中地檢109年度偵字第10582號   臺中地檢109年度偵字第10582號   臺中地檢109年度偵字第10072號   最　後 事實審 法　　院 中高分院 中高分院 臺中地院  案　　號 109年度上訴字    第2389號 109年度上訴字    第2389號 109年度訴字    第927號  判決日期 109年12月17日 109年12月17日 109年10月13日 確　定 判　決 法　　院 中高分院 中高分院 臺中地院  案　　號 109年度上訴字    第2389號 109年度上訴字    第2389號 109年度訴字    第927號  判    決 確定日期 110年1月18日 109年12月17日    (不得上訴) 110年1月26日 是 否 為 得 科 罰 金 之 案 件   得易科、      得社勞  得易科、      得社勞  得易科、      得社勞 備           註   （附表編號1至11經定應執行有期徒刑2年6月）   
　
編          號  10 11 12 罪　　　　　名  偽造文書 詐欺 偽造文書 宣　　告　　刑  有期徒刑3月 有期徒刑2月 有期徒刑3月 犯　罪　日　期    107年1月23日 108年5月12日   107年1月26日 偵查(自訴)機關  年　度　案　號  臺中地檢109年度偵字第10072號  臺中地檢109年度偵字第10072號  臺中地檢109年度偵字第19218號等  最　後 事實審 法　　院 臺中地院 臺中地院 中高分院  案　　號 109年度訴字    第927號 109年度訴字    第927號 110年度上訴字    第109號  判決日期 109年10月13日 109年10月13日 110年3月10日 確　定 判　決 法　　院 臺中地院 臺中地院 中高分院  案　　號 109年度訴字    第927號 109年度訴字    第927號 110年度上訴字    第109號  判    決 確定日期 110年1月26日 110年1月26日 110年5月19日 是 否 為 得 科 罰 金 之 案 件   得易科、      得社勞  得易科、      得社勞  得易科、      得社勞 備           註   （附表編號1至11經定應執行有期徒刑2年6月）  （附表編號12至13經定應執行有期徒刑5月） 
　　
編          號  13   罪　　　　　名  詐欺   宣　　告　　刑  有期徒刑3月   犯　罪　日　期  107年8月30日   107年4月2日   偵查(自訴)機關  年　度　案　號  臺中地檢109年度偵字第19218號等    最　後 事實審 法　　院 中高分院    案　　號 110年度上訴字    第109號    判決日期 110年3月10日   確　定 判　決 法　　院 中高分院    案　　號 110年度上訴字    第109號    判    決 確定日期 110年5月19日   是 否 為 得 科 罰 金 之 案 件   得易科、      得社勞   備           註   （附表編號12至13經定應執行有期徒刑5月）